臺灣橋頭地方法院刑事判決　
111年度訴字第41號
公  訴  人  臺灣橋頭地方檢察署檢察官          
被      告  鍾德耀


指定辯護人  本院公設辯護人李佩娟
上列被告因違反毒品危害防制條例案件，經檢察官提起公訴（11
0年度偵字第15933號），本院判決如下：
    主  文
鍾德耀犯附表所示之罪，各處附表主文欄所示之刑及沒收。應執
行有期徒刑柒年陸月。沒收部分併執行之。
    事  實
一、鍾德耀明知甲基安非他命係毒品危害防制條例所定之第二級
    毒品，依法不得持有、販賣，猶基於販賣第二級毒品以營利
    之犯意，以其所有之門號0000000000號行動電話登入通訊軟
    體Line，使用「E-skylicious」之帳號與郭書源聯繫，雙方
    談妥毒品交易事宜，分別為下列犯行：
　　㈠於民國109年10月14日17時19分許，在臺北市○○區○○路00巷
      000號統一超商永信門市旁，以新臺幣（下同）6萬5,000
      元之代價，販賣重約35公克之毒品甲基安非他命給郭書源
      ，並當場收取價金。
　　㈡於110年1月23日14時2分許，在信義區永吉路30巷118號全
      家超商厚雅門市旁，以6萬6,500元之代價，販賣重約35公
      克之毒品甲基安非他命給郭書源，並當場收取價金。嗣於
      110年2月9日18時20分許經房屋仲介黃昭翰發現郭書源在
      新北市板橋區大觀路之租屋處內死亡，警方循線查知上情
      ，並查扣鍾德耀前揭手機1支(含該門號SIM卡1張)。
二、案經新北市政府警察局板橋分局報告臺灣新北地方檢察署檢
    察官呈請臺灣高等檢察署檢察長核轉臺灣橋頭地方檢察署檢
    察官偵查起訴。
    理  由
一、按被告以外之人於審判外之言詞或書面陳述，除法律有規定
    者外，不得作為證據；被告以外之人於審判外之陳述，雖不
    符前4 條之規定，而經當事人於審判程序同意作為證據，法
    院審酌該言詞陳述或書面陳述作成時之情況，認為適當者，
    亦得為證據，刑事訴訟法第159 條第1 項、第159 條之5 第
    1 項分別定有明文。本件所引用之被告鍾德耀以外之人於審
    判外之陳述，檢察官、被告及辯護人於本院審判程序時均同
    意有證據能力（見本院訴字卷第72、103頁），本院審酌前
    開證據作成或取得時之狀況，並無違法或不當情事，復經本
    院於審判期日依法進行調查、辯論，應均具證據能力，合先
    敘明。本判決下列認定事實所引用之非供述證據，並無證據
    證明係公務員違背法定程序取得之證據，且與本案待證事實
    具有自然之關聯性，依刑事訴訟法第158條之4反面解釋，均
    得作為證據。
二、認定事實所憑之證據及理由
　　㈠前開犯罪事實，業據被告於警詢、偵查中及本院審理中均
      坦承不諱（見臺灣新北地方檢察署110年度偵字第37566號
      卷，下稱偵一卷，第15至26、99至107頁、本院訴字卷第7
      0、103、114頁)，並有新北市政府警察局板橋分局大觀所
      受理民眾110報案案件紀錄表、刑案現場初步紀錄表、新
      北市政府警察局板橋分局110年2月9日扣押筆錄、扣押物
      品目錄表各1份、郭書源死亡案現場照片及相驗解剖照片
      、臺灣新北地方檢察署勘(相)驗筆錄2份、檢驗報告書、
      郭書源之亞東紀念醫院歷年病歷各1份、臺灣尖端先進生
      技醫藥股份有限公司毒品原物鑑定實驗室毒品證物鑑定分
      析報告2份、職務報告、電梯監視器影像擷圖、門號00000
      00000號通聯調閱查詢及雙向紀錄、網路傳輸紀錄、門號0
      000000000號通聯調閱查詢及雙向紀錄、網路傳輸紀錄、
      相驗報告書各1份、新北市政府警察局板橋分局110年9月1
      2日扣押筆錄、扣押物品目錄表、數位證物勘查採證同意
      書、勘查採證同意書、法務部法醫研究所110年4月20日法
      醫理字第11000012480號函及解剖報告書暨鑑定報告書、
      相驗屍體證明書各1份、郭書源手機內LINE對話紀錄翻拍
      照片、被告扣案手機LINE個人畫面翻拍照片各1份在卷可
      佐（見相卷第14至16、20至22、24至31、35至46、52至85
      、95至103、108至122、129、153至157、158至181、186
      、198頁、偵一卷第35至39、43、45、49至59、65至70、7
      4、77至84頁），並有被告所有之門號0000000000號行動
      電話1支（含該門號SIM卡1張）扣案為憑，足認被告前開
      任意性之自白與事實相符，堪以採信。另起訴書雖未敘及
      被告收取價金之方式，然被告於本院審理時供稱：兩次都
      是我本人交付，一手交錢一手交貨，毒品有交付、錢都有
      收到等語（見本院訴字卷第71、114頁），爰依其供述補
      充此部分犯罪事實。
　　㈡再查被告於警詢時供稱：上游會要我向購買者報市價，再
      向我收取成本價，我賺取價差。109年10月14日那次獲利1
      萬多元，110年1月23日獲利1萬7,000元等語（見偵一卷第
      22頁），於偵查中供稱：賣郭書源6萬5,000元那次，價差
      1萬5,500元等語（見偵一卷第101頁），於本院準備程序
      時供稱：可以獲利1萬7,000至1萬8,000左右，兩次利潤不
      同係因成本不同等語（見本院訴字卷第71頁），則被告兩
      次販賣本案毒品目的，均係欲從中賺取獲利，顯有營利之
      意圖明確。
　　㈢綜上，本案事證明確，被告如犯罪事實欄一、㈠、㈡所示之
      犯行，堪予認定，應依法論科。
三、論罪科刑
　　㈠核被告上開所為，均係犯毒品危害防制條第4條第2 項之販
      賣第二級毒品罪。其於各次販賣第二級毒品行為前分別持
      有該等毒品之低度行為，各為販賣之高度行為所吸收，不
      另論罪。上開被告所犯之2罪，犯意各別，行為互殊，應
      予分論併罰。
　　㈡查本案被告就各次販賣第二級毒品之犯罪事實於偵查中及
      本院審理時均已自白不諱，業如前載，均應依毒品危害防
      制條例第17條第2項規定減輕其刑。
　　㈢毒品危害防制條例第17條第 1項所謂「供出毒品來源，因
      而查獲其他正犯或共犯者」，係指具體提供毒品來源之資
      訊，使調查或偵查犯罪之公務員知悉而對之發動調查或偵
      查，並據以破獲者而言。該項所稱「因而查獲」，固不以
      經檢察官提起公訴或法院判決有罪為必要。惟若供出者係
      為圖減輕或免除刑責，故意虛構其他正犯或共犯之犯罪事
      證，或所供明顯不合情理，或所供僅有單一指述、別無佐
      證者，致該被供出之其他正犯或共犯嗣後獲不起訴處分或
      判無罪確定，仍無前揭減輕或免除其刑條文之適用。蓋如
      漫無限制，認被供出者一旦遭檢察官發動偵查，縱經獲不
      起訴處分或判決無罪確定，仍有上開法條之適用，非但無
      益於毒品斷絕、防止重大危害社會治安之立法目的，更助
      長栽贓誣陷之風氣，耗費有限之司法資源，並使無辜者有
      遭受不白之冤之虞，當非立法之本意(最高法院110 年度
      台上字第 5483 號刑事判決意旨參照)。本件被告之辯護
      人雖為被告主張毒品危害防制條例第17條第1 項規定之適
      用，然偵查機關並未因被告供述而查獲其他正犯或共犯，
      有臺灣臺北地方檢察署111年3月21日北檢邦岡110偵32199
      字第1119024178號函可佐（見本院訴字卷第95頁），且被
      告供出之上游張以鉅於偵查中亦否認有販賣毒品給被告之
      情，有張以鉅警詢筆錄可考（見本院訴字卷第43至48頁）
      ，是難認定有因被告供述破獲上游販毒之情形，無從依前
      揭規定減刑，惟就被告積極與警方合作之犯後態度，於量
      刑時將予以斟酌。
　　㈣審酌被告不思守法自制，循正當途徑獲取所需，竟為獲取
      不法利益，販賣第二級毒品予他人，助長毒品散布，危害
      社會治安及國民健康甚鉅，實應予非難。衡以被告販賣毒
      品之數量及犯罪情節、獲利程度等，販毒各次價金分別為
      6萬5,000元、6萬6,500元，是各該宣告刑應反映其販售價
      金之差異。酌以被告始終坦承犯行，配合警方查緝上游之
      犯後態度，而被告前無經法院論罪科刑之紀錄，素行良好
      ，有臺灣高等法院被告前案紀錄表可查（見本院訴字卷第
      119至121頁）。復衡以被告自陳大學肄業之智識程度，目
      前從事餐飲業，月收入約3萬多元，未婚無子等一切情狀
      （見本院訴字卷第115頁），分別量處如主文欄所示之刑
      。
　　㈤又按刑法第51條數罪併罰定執行刑之立法方式，採限制加
      重原則，亦即非以累加方式定應執行刑，如以實質累加方
      式定應執行刑，則處罰之刑度顯將超過其行為之不法內涵
      ，而違反罪責原則，復考量因生命有限，刑罰對被告造成
      之痛苦程度，係隨刑度增加而生加乘效果，非以等比方式
      增加，是以隨罪數增加遞減刑罰方式，當足以評價被告行
      為不法性之法理（即多數犯罪責任遞減原則）。本院審酌
      被告所犯各罪均係販賣第二級毒品甲基安非他命，且犯罪
      時間尚屬集中，雖各罪不符合集合犯、接續犯之概念，而
      應數罪併罰，惟相較於販賣數量龐大之販毒者而言，在整
      體犯罪非難評價上，仍有所區別，數罪對法益侵害之加重
      效應較低，若定以過重之應執行刑，其效用可能隨著長期
      刑之執行，等比例地大幅下跌，對其教化效果不佳，亦有
      害其回歸社會，爰考量被告之販賣對象人數僅1人，及前
      述犯罪期間接近等情，併酌以多數犯罪責任遞減原則，就
      被告所涉販賣第二級毒品之2罪定其應執行刑如主文所示
      ，以資懲儆。
　　㈥被告雖請求緩刑宣告等語，惟因其宣告刑並非有期徒刑2年
      以下，與刑法第74條規定之緩刑條件不符，無從宣告緩刑
      ，併此說明。
四、沒收
　　㈠按犯罪所得，屬於犯罪行為人者，沒收之；前二項之沒收
      ，於全部或一部不能沒收或不宜執行沒收時，追徵其價額
      ，刑法第38條之1 第1 項前段、第3 項定有明文。被告2
      次販賣毒品犯行，各有收取價金6萬5,000元、6萬6,500元
      ，業據被告於本院審理中供陳在卷（見本院訴字卷第114
      頁），雖未扣案，仍應依刑法第38條之1 第1 項前段、第
      3 項規定，於被告如附表所示各該販賣毒品罪刑項下宣告
      沒收，且於全部或一部不能沒收或不宜執行沒收時，追徵
      其價額。
　　㈡扣案被告所有之門號0000000000號手機1 支(含該門號SIM
      卡1張)，係被告用於本案2次販賣毒品犯行聯絡用之犯罪
      工具，業據被告於本院審理中供陳在卷（見本院訴字卷第
      71頁），應依毒品危害防制條例第19條第1 項規定，在其
      各次販賣毒品罪項下宣告沒收。
據上論斷，應依刑事訴訟法第299條第1項前段，判決如主文。
本案經檢察官鍾岳璁提起公訴，檢察官鍾葦怡到庭執行職務。
中　　華　　民　　國　　111 　年　　5 　　月　　10　　日
                  刑事第一庭    審判長法  官  楊智守
                                      法  官  林  筠
　　　　　　　　　　　　　　　　　　　法　官  王奕華
以上正本證明與原本無異。
如不服本判決應於收受判決後 20 日內向本院提出上訴書狀，並
應敘述具體理由。其未敘述上訴理由者，應於上訴期間屆滿後20
 日內向本院補提理由書 (均須按他造當事人之人數附繕本)「切
勿逕送上級法院」。
中　　華　　民　　國　　111 　年　　5 　　月　　10　　日
                                      書記官  董明惠
附表：
編號 主     文 備註 1 鍾德耀販賣第二級毒品，處有期徒刑陸年陸月。扣案之門號0000000000號行動電話壹支(含該門號SIM卡壹張)沒收。未扣案販賣第二級毒品犯罪所得新臺幣陸萬伍仟元沒收，於全部或一部不能沒收或不宜執行沒收時，追徵其價額。 事實一、㈠之犯行 2 鍾德耀販賣第二級毒品，處有期徒刑陸年柒月。扣案之門號0000000000號行動電話壹支(含該門號SIM卡壹張)沒收。未扣案販賣第二級毒品犯罪所得新臺幣陸萬陸仟伍佰元沒收，於全部或一部不能沒收或不宜執行沒收時，追徵其價額。 事實一、㈡之犯行